【裁判字號】    98,訴,1350
【裁判日期】    980922
【裁判案由】    確認委任關係不存在
【裁判全文】
臺灣桃園地方法院民事判決              98年度訴字第1350號
原      告  甲○○
            丙○○
被      告  祥年工業股份有限公司
法定代理人  乙○○
上列當事人間請求確認委任關係不存在事件，於民國98年9月8日
言詞辯論終結，本院判決如下：
    主  文
確認原告與被告間董事之委任關係不存在。
訴訟費用由被告負擔。
    事實及理由
一、按確認之訴非原告有即受確認判決之法律上利益者，不得提
    起，民事訴訟法第247 條第1 項前段定有明文。所謂即受確
    認判決之法律上利益，係指法律關係之存否不明確，原告主
    觀上認其在法律上之地位有不安之狀態存在，且此種不安之
    狀態，能以確認判決將之除去者而言，若縱經法院判決確認
    ，亦不能除去其不安之狀態者，即難認有受確認判決之法律
    上利益，最高法院52年台上字第1240號判例意旨參照。本件
    原告主張渠等從未擔任被告公司之董事，惟原告竟被登記為
    被告公司名義上董事，並被告廢止後因積欠營利事業所得稅
    事件，而遭法務部行政執行署桃園行政執行處（下簡稱行政
    執行署桃園執行處）列為公司負責人（或清算人），命渠等
    至該處說明如何清繳積欠公法上金錢給付義務一節，此有被
    告公司章程、股東名冊、變更登記事項卡、証明單、行政執
    行署桃園分處執行命令附卷可稽。是兩造間是否仍有董事之
    委任關係即屬不明確，造成原告法律上地位有不安之狀態存
    在，且該不安之狀態得以本件確認判決除去等情，是原告有
    提起本件確認訴訟之法律上利益，先此敘明。
二、本件原告起訴主張：原告丙○○、甲○○分別約於民國77年
    、78年投資加入被告公司為股東，嗣因渠等與被告公司之負
    責人乙○○理念不合，雙方遂分別於82年6月、83年1月間退
    出股份，自此不再過問被告公司經營，此有退股証明單在卷
    可按。詎料，渠等於98年6 月間分別接獲行政執行署桃園執
    行處98年6月8日桃執己90年營所稅執特專字第00041094號執
    行命令，始知遭人冒名登記為被告公司之董事。渠等當時僅
    係單純投資加入被告公司為股東，並未受任成為公司之董事
    ，亦從未有相關股東會會議選任渠等為被告公司之董事，且
    渠等已退股多年，何以竟被行政執行署桃園執行處認定為被
    告公司之董事？爰依法提起本件確認兩造間董事之委任關係
    不存在之訴，並聲明：如主文所示等語。
三、被告認諾原告之請求（見本院98年9月8日言詞辯論筆錄）。
四、按當事人於言詞辯論時為訴訟標的之認諾者，應本於其認諾
    為該當事人敗訴之判決，民事訴訟法第384 條定有明文。本
    件被告於言詞辯論時既為訴訟標的之認諾，依上開規定，本
    院自應為被告敗訴之判決。從而，原告依民事訴訟法第247
    條第1 項規定起訴請求確認兩造間董事之委任關係不存在，
    即有理由，應予准許。
五、據上論結，本件原告之訴為有理由，依民事訴訟法第78條，
    判決如主文。
中    華    民    國    98    年     9     月    22   日
                       民事第一庭法  官  吳爭奇
上為正本係照原本作成。
如對本判決上訴，須於判決送達後20日內向本院提出上訴狀。
中    華    民    國    98    年     9     月    23   日
                                 書記官  黃瓊儀


司法院資訊處製作；財團法人民間司法改革基金會備份。
